【裁判字號】    92,交聲,1062
【裁判日期】    920731
【裁判案由】    交管條例聲異
【裁判全文】
臺灣板橋地方法院交通事件裁定                  九十二年度交聲字第一０六二號
    原處分機關  交通部公路總局臺北區監理所板橋監理站
    異  議  人
    即受處分人  甲○○
右列異議人因違反道路交通管理處罰條例案件，對於交通部公路總局台北區監理所板
橋監理站於民國九十二年六月三日以板監違字第裁四一－Ｚ00000000號違反
道路交通管理事件裁決書所為之處分，聲明異議，本院裁定如左：
        主  文
異議駁回。
        理  由
一、異議意旨略以：異議人於民國九十二年三月二十三日，駕駛車號七Ｌ－二五九六
    號自用小客車，行經國道一號高速公路北向三十公里處，因為需要超越前車，遂
    由外側車道變換至內側車道超車，超速部分屬實，惟舉發員警稱異議人超越警車
    後又連續於車道穿梭蛇行，異議人車輛向前行駛，無法發現後方是否有警車攔檢
    ，且夜間視線不佳，巡邏警員如何證明異議人蛇行或危險駕駛，為此聲明異議云
    云。
二、按汽車駕駛人，駕駛汽車在道路上蛇行，或以其他危險方式駕車者，處新臺幣六
    千元以上二萬四千元以下罰鍰，汽車駕駛人有前述之行為者，吊扣該車輛牌照三
    個月，並記違規點數三點，道路交通管理處罰條例第四十三條第一項第一款、第
    四項、第六十三條第一項第三款分別定有明文。次按交通警察掣單舉發違反道路
    交通管理處罰條例所列之違規事實，本質上為行政處分，係公務員基於職務上之
    權力，依法就特定之具體事件所為具公法上效果之單方行政行為，基於公務員為
    公法上行為具有公信力之原則，該行政行為當可被推定為真正，其據以依法處分
    之事實認定亦為正確無誤，本此公信原則，乃立法者賦予行政機關制定違反道路
    交通管理事件統一裁罰標準及處理細則，使執勤警員得當機處分以維護交通秩序
    、安全之行政目的，反之，若謂公務員一切行政行為均需預留證據以證其實，則
    國家行政勢必窒礙難行，據此，刑事訴訟法就關於犯罪證據有關之規定中，與屬
    行政秩序罰之交通違規裁罰本旨不合之部分，自不在準用之列。是若無證據足資
    證明執勤員警之舉發有誤或有捏造事實違法取締之情事，則執勤警員本其維護交
    通秩序、安全職責所為之舉發，自應受到合法、正確之推定。
三、經查：本件異議人甲○○於民國九十二年三月二十三日二十三時許，駕駛車號七
    Ｌ－二五九六號自用小客車，行經國道一號高速公路五汐高架北向三十公里處，
    高速疾駛，由外側車道直接變換內側車道，並連續於車道中穿梭（跨三車道蛇行
    ），經內政部警政署國道公路警察局第一警察隊執勤員警李弘偉等人駕駛巡邏警
    車攔停，並以公警局交字第Ｚ00000000號舉發違反道路交通管理事件通
    知單當場舉發，惟異議人拒絕簽收，依違反道路交通管理事件統一裁罰基準及處
    理細則第十一條第一項第一款規定，視為異議人已經收受該通知單，異議人提出
    申訴，嗣原處分機關於九十二年六月三日以板監違字第裁四一－Ｚ000000
    00號違反道路交通管理事件裁決書，依道路交通管理處罰條例第四十三條第一
    項第一款、第四項、第六十三條第一項第三款規定，裁處異議人罰鍰新臺幣一萬
    八千元，記違規點數三點，並吊扣汽車牌照三個月，異議人於九十二年六月三日
    收受該裁決書後，於同年月十六日提起異議等情，有上開裁決書，掛號郵件收件
    回執、舉發違反道路交通管理事件通知單、交通違規案件陳述書、內政部警政署
    國道公路警察局第一警察隊九十二年五月二十日公警國一交訴字第０九０００一
    六七七號函等件影本附卷可稽；又證人李弘偉於九十二年七月二十九日本院訊問
    時具結證稱：「（問：本件查獲情形？）當時我們停在路邊，我們有看到兩輛白
    色自小客車行駛在外側車道車速很快，我們看到的時候，這兩部車一直在加速中
    ，我們馬上打開警示燈，其中一輛二Ａ－六五０五車輛馬上減速，七Ｌ－二五九
    六號車子突然從外側車道切換到內側車道，而且不斷在閃其他車輛，並變換車道
    ，而且加速，我們上前攔他，但他開得很快，後來因為車道上車子很多，他在車
    道內切不到前方，我們快追到他的時候，他又切到外側路肩閃到內側車道，後來
    被前方車輛阻擋停下來，才被我們攔停，我們攔停開立違規通知單時異議人拒絕
    簽收。」按當時證人李弘偉係執行交通管理勤務而舉發違反道路交通管理處罰條
    例所列之違規事實，本質上為行政處分，其依所見之違規情狀，據實填載於舉發
    違反道路交通管理事件通知單，依前揭說明，該行政處分所認事實當可被推定為
    真正，況證人李弘偉與異議人既無仇隙，應無甘冒偽證之風險攀誣異議人之可能
    ，是其證言自有證據能力，是異議人於前開時、地連續跨越車道蛇行之違規行為
    ，洵堪認定屬實。綜上所述，原處分機關援引首揭法條處異議人罰鍰新臺幣一萬
    八千元，記違規點數三點，並吊扣汽車牌照三個月，依法並無不合，異議人聲明
    異議意旨為無理由，應予駁回。
據上論斷，應依道路交通管理處罰條例第八十七條第二項，道路交通案件處理辦法第
十九條，裁定如主文。
中        華        民        國    九十二    年    七    月    三十一  日
                                    臺灣板橋地方法院交通法庭
              法  官  樊  季  康
右正本證明與原本無異。
如不服本裁定，應於裁定送達後五日內向本院提出抗告狀。
                                          書記官  馬  秀  芳
中        華        民        國    九十二    年    七    月    三十一  日


司法院資訊處製作；財團法人民間司法改革基金會備份。
